臺灣臺北地方法院交通事件裁定　　　　　　　　　　　　九十三年度交聲字第二號
　　　異議人即
　　　受處分人　甲○○
右列受處分人因違反道路交通管理處罰條例案件，對於交通部公路總局臺北區監理所
板橋監理站中華民國九十二年十二月二十二日所為之處分（原處分案號：板監違字第
裁四一─Ｚ00000000號），聲明異議，本院裁定如左：
    主  文
異議駁回。
    理  由
一、按汽車行駛於高速公路或設站管制之道路，而不遵管制之規定者，處汽車駕駛人
    新臺幣三千元以上六千元以下罰鍰；又汽車駕駛人有違反同條例第三十三條者，
    除依原條款處罰鍰外，並予記點，道路交通管理處罰條例第三十三條第一項前段
    、第六十三條第一項分別定有明文。
二、本件異議人即受處分人甲○○於民國九十二年十月九日十五時十分許，駕駛車牌
    號碼ＣＲ─七四○一號自用小客車，行經國道三號公路北向八十六公里處時，經
    原舉發單位內政部警政署國道公路警察局第六警察隊員警乙○○，以雷射測速槍
    測得行車時速為一三四公里（測距一七一公尺），超速二十四公里（該路段最高
    時速限制一一○公里），以違反道路交通管理處罰條例第三十三條為由，當場掣
    單舉發。而受處分人就前揭違反道路交通管理事件，於舉發通知單上所載應到案
    日期前向原處分機關提出申訴，經原處分機關函請舉發機關即內政部警政署國道
    公路警察局任務編組第六警察隊調查結果，仍認受處分人有前開違規行為，原處
    分機關乃依道路交通管理處罰條例第三十三條第一項、第六十三條第一項規定，
    於九十二年十月九日裁處罰鍰三千元，並記違規點數一點。
三、聲明異議意旨略以：員警測速時所持之測速槍若未故障，則其測速動作固然不會
    不準，但本件受處分人當時係駕駛車輛於最內側車道，值勤之員警如何能夠確定
    其以測速槍測得車速之車輛，確係受處分人所駕駛之ＣＲ─七四○一號自用小客
    車？當時中間車道及外側車道車輛甚多，員警在容易被其他車道之車輛擋住視線
    之情形下，如何能確定所測量之車輛確屬受處分人所駕駛之車輛云云。
四、本件受處分人於九十二年十月九日十五時十分許，駕駛車牌號碼ＣＲ─七四○一
    號自用小客車，行經國道三號公路北向八十六公里，且該路段之時速限制為一一
    ○公里等情，業據證人即內政部警政署國道公路警察局第六隊員警乙○○到庭證
    述明確，受處分人對此亦予承認（均見本院九十三年二月十九日訊問筆錄第三頁
    至第六頁），此情已堪認定；且受處分人非針對測速槍本身是否正常而係認值勤
    員警可能係測量到別車而聲明異議，復據其供述明確（見本院前揭訊問筆錄第七
    頁），此情復足認定。從而，本件所應審究者，乃受處分人當時是否確為值勤員
    警所測得之違規超速車輛。經查：(一)受處分人於九十二年十月九日十五時十分許
    ，駕駛車牌號碼ＣＲ─七四○一號自用小客車，行經國道三號公路北向八十六公
    里時，經以測速槍測速結果，其行車時速為一三四公里，已超速二十四公里，且
    測速槍測速時，只要瞄準來車即可測得該車速度，不會受到被測人係行駛於何車
    道之影響等情，業據證人即內政部警政署國道公路警察局第六隊當時值勤之員警
    乙○○到庭證述明確（見本院前揭訊問筆錄第六頁）。按證人乙○○乃為原處分
    機關所認定受處分人有前開違規行為之證人，其並在本院以言詞證述受處分人有
    前開違規事實，且依卷存證據資料內並無任何積極證據足以證明證人上開證述係
    屬虛偽，亦無足以令人顯信證人證述為不可採之品性證據或前科證據存在，本院
    自不得僅以證人為本件開單告發受處分人之員警，而全盤抹煞其在訴訟上所具有
    之證人資格及其證言之證明力。況交通警員掣單舉發違反道路交通管理處罰條例
    所列之違規事實，本質上為行政處分，係公務員基於職務上權力，依法就特定之
    具體事件所為具有公法上效果之單方行政行為，基於公務員為公法上行為具有公
    信力之原則，該行政處分當可被推定為真正，則執勤警員本其維護交通秩序、安
    全職責所為之舉發，自應受到合法、正確之推定，不容受處分人任意否定，是證
    人乙○○之證詞即堪採信。(二)又本件事發地係在國道三號公路北向八十六公里處
    ，且時間為九十二年十月九日十五時十分許，已說明如前。而受處分人約於當日
    十四時自臺中市○○路出發，經過十至十五分後抵達國道一號公路中港交流道處
    （約一七八公里處），並自豐原接駁國道四號公路，再轉接駁國道三號公路，且
    抵達前揭事發地前，受處分人已經過苑裡及後龍二收費站等情，業據受處分人自
    述明確（見本院前揭訊問第三頁至第七頁），此情已足認定。由被告於十四時十
    分許抵達國道一號公路中港交流道，並由豐原接駁至國道四號公路再轉自國道三
    號公路，中間並經過必須減速等候通過之二收費站後，竟僅需一個小時（即當日
    十五時十分）左右即能抵達國道三號公路北向八十六公里處之情觀之，由常理判
    斷，受處分在無阻塞之路段之平均時速當已高於一一○公里，方屬可能。是前揭
    值勤員警於國道三號公路北向八十六公里處所測得受處分人之時速為一三四公里
    等情，即堪採信。從而，本件事證明確，受處分所辯並不可採，其違規情節已堪
    認定。
五、綜上所述，受處分人確有超速之行為，是原處分機關依道路交通管理處道路交通
    管理處罰條例第三十三條第一項、第六十三條第一項第一款及違反道路交通管理
    事件統一裁罰標準表規定，處以罰鍰三千元，並記違規點數一點，核無違誤，受
    處分人之異議無理由，應予駁回。
據上論斷，應依道路交通案件處理辦法第十九條，裁定如主文。
中　　　華　　　民　　　國　　九十三　　年　    三  　　月    　二　　　日
                                    臺灣臺北地方法院交通法庭
                                        法  官  吳冠霆
右正本證明與原本無異。
如不服本裁定，應於裁定送達後五日內向本院提出抗告狀。
                                        書記官  楊文祥
中　　　華　　　民　　　國　　九十三　　年　    三  　　月    　二　　　日
